【裁判字號】    98,審訴,4192
【裁判日期】    990205
【裁判案由】    毒品危害防制條例
【裁判全文】
臺灣高雄地方法院刑事判決            98年度審訴字第4192號
公  訴  人  臺灣高雄地方法院檢察署檢察官
被      告  甲○○
上列被告因毒品危害防制條例案件，經檢察官提起公訴（98年度
毒偵字第5748、5924號），被告於準備程序中就被訴事實均為有
罪之陳述，經本院告知簡式審判程序之旨，並聽取被告與公訴人
之意見後，本院合議庭裁定由受命法官獨任進行簡式審判程序，
判決如下：
    主  文
甲○○犯施用第一級毒品罪，共貳罪，均累犯，各處有期徒刑拾
月；又犯施用第二級毒品罪，共貳罪，均累犯，各處有期徒刑伍
月。應執行有期徒刑貳年肆月。
    事實及理由
一、犯罪事實：
    甲○○前於民國88年間，因施用毒品案件，經本院以88年度
    毒聲字第6538號裁定送觀察、勒戒後，認無繼續施用毒品之
    傾向，於88年9 月20日執行完畢釋放，並經臺灣高雄地方法
    院檢察署檢察官以88年度偵字第15576 號為不起訴處分確定
    ；又於前開觀察、勒戒執行完畢釋放後5 年內，即於91年間
    再犯施用毒品案件，經本院以91年度訴字第2182號判處有期
    徒刑6 月確定。另因持有毒品案件，經本院以97年度審簡字
    第4547號判處有期徒刑3 月確定，於98年3 月10日執行完畢
    。詎其猶不知悔改，猶基於施用第一、二級毒品之犯意，分
    別為下列犯行：
  (一)於98年8 月11日下午2 時許，在其位於高雄市○○區○○路
    34巷18弄9 號之1 住處內，施用第一級毒品海洛因1 次；又
    98年8 月17日下午2 時5 分回溯96小時內某時點（不含公權
    力拘束時間），在上址施用第二級毒品甲基安非他命1 次。
    嗣於98年8 月17日下午1 時40分許，在高雄市○○區○○路
    與武營路口為警盤查，經對其採尿送驗，因檢驗結果呈甲基
    安非他命、可待因及嗎啡陽性反應，而悉上情。
  (二)於98年8 月25日下午3 時30分許回溯72小時內之某時（不含
    公權力拘束期間），在其上開住處內，施用第一級毒品海洛
    因1 次；另於98年8 月25日下午3 時30分許回溯96小時內之
    某時（不含公權力拘束期間），在上址施用第二級毒品甲基
    安非他命1 次。嗣於98年8 月25日下午3 時30分許，在高雄
    市○○區○○路與建楠路口，因行跡可疑為警欄檢，經徵得
    其同意後，採其尿液送驗，結果呈甲基安非他命、可待因、
    嗎啡陽性反應，而悉上情。
二、證據：
  (一)犯罪事實(一)：
    1.高雄市立凱旋醫院98年8 月27日濫用藥物尿液檢驗報告、
      高雄市政府苓雅分局偵辦毒品案件嫌疑人尿液採證尿液對
      照表各1 份。
    2.被告之自白。
  (二)犯罪事實(二)：
    1.高雄市立凱旋醫院98年9 月10日濫用藥物尿液檢驗報告、
      高雄市政府警察局楠梓分局嫌疑人尿液送驗姓名代碼對照
      表各1 份。
    2.被告之自白。
三、論罪：
  (一)被告前因施用毒品案件經本院以88年度毒聲字第6538號裁定
    送觀察、勒戒，執行完畢後經臺灣高雄地方法院檢察署檢察
    官為不起訴處分確定，後又因於5 年內施用毒品，經本院以
    91年度訴字第2182號判刑確定，是被告於「初犯」經觀察、
    勒戒後，曾於5 年內再犯，經依法追訴處罰，本案已屬3 犯
    以上，與毒品危害防制條例第20條第3 項「五年後再犯」之
    情形有別，且因已於「五年內再犯」，顯見其再犯率甚高，
    原實施之觀察、勒戒，已無法收其實效，而無5 年戒斷期之
    存在，自無再經觀察、勒戒及強制戒治之必要，檢察官逕行
    起訴，即無不合，合先敘明。
  (二)海洛因為毒品危害防制條例第2 條第2 項第1 款規定之第一
    級毒品，甲基安非他命則為同項第2 款規定之第二級毒品，
    是核被告所為，係犯毒品危害防制條例第10條第1 項施用第
    一級毒品罪、第10條第2 項施用第二級毒品罪。被告持有毒
    品後，進而施用，其持有之低度行為均應被施用之高度行為
    所吸收，不另論其持有第一級、第二級毒品罪。被告所犯上
    開4 罪，犯意各別，行為互殊，應予分論併罰。被告有犯罪
    事實欄所述經判處有期徒刑並執行完畢之情形，此有臺灣高
    等法院被告前案紀錄表在卷可佐，其於徒刑執行完畢5 年之
    內故意再犯本件有期徒刑以上之罪，均為累犯，均應依法加
    重其刑。
四、科刑：
    爰審酌施用毒品之行為不僅戕害自身身心健康，亦間接影響
    社會治安，被告前經觀察、勒戒後，仍未能戒斷毒癮，被告
    於98年6 月間因犯施用毒品案件為警查獲並提起公訴，仍於
    98年8 月間為本件2 次犯行，顯見先前查獲之事實已不足以
    使被告心生警惕，其對毒品之依賴情形非輕，並考量被告犯
    後坦承犯行及其前科等一切情狀，認檢察官就被告施用第一
    、二級毒品分別求處有期徒刑1 年、6 月，均屬略重，而分
    別量處如主文所示之刑，並定其應執行刑。
據上論斷，應依刑事訴訟法第273 條之1 第1 項、第299 條第1
項前段，毒品危害防制條例第10條第1 項、第2 項，刑法第11條
前段、第47條第1 項、第51條第5 款，判決如主文。
本案經檢察官乙○○到庭執行職務。
中    華    民    國    99    年    2     月    5     日
                  刑事第十庭    法  官  蔡書瑜
以上正本證明與原本無異。
如不服本判決應於收受送達後10日內向本院提出上訴書狀，並應
敘述具體理由；如未敘述上訴理由者，應於上訴期間屆滿後20日
內向本院補提理由書（均須按他造當事人之人數附繕本）「切勿
逕送上級法院」。
中    華    民    國    99    年    2     月    5     日
                                 書記官  楊明月
附錄：論罪法條
毒品危害防制條例第10條
施用第一級毒品者，處 6 月以上 5 年以下有期徒刑。
施用第二級毒品者，處 3 年以下有期徒刑。

司法院資訊處製作；財團法人民間司法改革基金會備份。
